

MONTANARO **SANTIAGO**Web developer

Villa Gobernador Gálvez, Santa Fe, Argentina

☑ santmon99@gmail.com

1 +54 9 341-280-4346

REDES

in @santiago montanaro

@santiagomontanaro

nortafolio web

PERFIL

Me apasiona y me encanta el mundo del desarrollo web, lamentablemente no tengo experiencia en el mundo laboral pero sigo en la busqueda para poder crecer y estar en constante aprendizaje. No soy experto pero sé desenvolverme de manera eficaz, es algo que me agrada hacer y por lo tanto me motiva a seguir aprendiendo. Me considero una persona responsable, proactiva y comprometida, pero sobre todo con muchas ganas de trabajar, ganar experiencia y crecer tanto a nivel profesional como personal.

HABILIDADES

HTML

Testing QA

• Css (Sass)

MySQL

• Python(en curso)

• Git

EXPERIENCIA LABORAL

TESTER

Desde 2021 - Actual | Freelancer

Testing de productos, software y apps para la plataforma uTest y la empresa Applause.

TRADUCTOR DE INGLÉS

Desde 2021 - Hasta 2021 | Freelancer

Traducciones del español al inglés de documentos varios en la plataforma Freelancer.

DISEÑO Y RENDERS ARQUITECTÓNICOS

Desde 2020 - Actual | Black & White (Pyme de diseños de arquitectura y muebles)

Realización de renders 3D fotorrealistas de interiores y/o exteriores en base a planos arquitectónicos de casas, edificios o muebles. Softwares que uso:

- SketchUp
- V-Ray

SERVICIO TÉCNICO

Desde 2015 hasta 2019 | Independiente

Reparación de PC's, dispositivos móviles y/o redes, además de:

- Mantenimiento
- Software / Hardware
- Instalación

EDUCACIÓN

📮 TESTER QA

Capacitación/curso de Tester QA con la empresa Fyo

2021 - 2021

Complementario

ANALISTA DE SISTEMAS

I.S.E.I. 4030 - Instituto Superior en Estudios Informáticos

2019 - 2021

Educación terciaria

TÉCNICO ELECTRÓNICO

E.E.T. Nº 1175 Dr. Gabriel Carrasco

2017 - 2018

Educación secundaria

TÉCNICO ELECTRÓNICO

E.E.T.P.I. Nº 8235 Ingeniero Enrique B. Gomara

2012 - 2014

Educación secundaria

